【裁判字號】    98,易,1637
【裁判日期】    990118
【裁判案由】    竊盜
【裁判全文】
臺灣高雄地方法院刑事判決              98年度易字第1637號
公  訴  人  臺灣高雄地方法院檢察署檢察官
被      告  甲○○
上列被告因竊盜案件，經檢察官提起公訴（98年度偵字第37414
號），被告於準備程序進行中就被訴事實為有罪之陳述，經本院
告知簡式審判程序之旨，並聽取被告與公訴人之意見後，裁定依
簡式審判程序審理，判決如下：
    主  文
甲○○犯竊盜罪，累犯，處有期徒刑肆月，如易科罰金，以新臺
幣壹仟元折算壹日。
    事  實
一、甲○○前因搶奪案件，經本院於民國97年10月20日以97年度
    訴字第1325號判處有期徒刑1 年2 月確定，甫於98年9 月22
    日縮短刑期執行完畢。詎甲○○猶不知悔改，竟意圖為自己
    不法之所有，於98年12月12日上午2 時50分許，在高雄市前
    鎮區○○○○路西岸碼頭，以步行方式爬上停靠在碼頭邊無
    人居住之「昇鴻輪」漁船上之房間內，徒手竊取菲律賓籍船
    員Melchor U Rosario 所有內含SIM 卡之行動電話（廠牌：
    NOKIA 、序號：0015DED49EFO、SIM 卡序號：000000000000
    000 號）1 支及電池（規格：BP -6M）1 枚得手後，欲逃離
    現場時，遭上工之Melchor U Rosario 於甲板上查獲並報警
    而查知上情。
二、案經內政部警政署高雄港務警察局移送臺灣高雄地方法院檢
    察署檢察官偵查起訴。
    理  由
一、本件被告甲○○所犯係死刑、無期徒刑、最輕本刑為3 年以
    上有期徒刑以外之罪，其於準備程序進行中，就被訴事實為
    有罪之陳述，經受命法官告知簡式審判程序之旨，並聽取當
    事人之意見後，本院合議庭認無不得或不宜改依簡式審判程
    序進行之情形，爰依刑事訴訟法第273 條之1 第1 項規定，
    裁定本件由受命法官獨任進行簡式審判程序。又本件卷內之
    證據資料，依同法第273 條之2 規定，不受同法第159 條第
    1 項關於傳聞法則規定之限制，依法均有證據能力，合先敘
    明。
二、上揭事實，業據被告甲○○於本院審理中坦承不諱，核與證
    人即被害人Melchor U Rosario 於警詢中證述其所有之上揭
    行動電話及電池，於98年12月12日上午2 時50分許，在「昇
    鴻輪」漁船房間內遭被告竊取之情節相符（見偵查卷第6 至
    7 頁），並有內政部警政署高雄港務警察局搜索扣押筆錄、
    扣押物品目錄表各1 份（見偵查卷第9 至16頁）、贓物認領
    保管單（見偵查卷第17頁），及現場相片6 張（見偵查卷第
    27至29頁）在卷可稽，足認被告上揭任意性之自白與事實相
    符，得作為被告有罪之證據。從而，本件事證明確，被告犯
    行堪以認定，應依法論科。
三、論罪科刑：
  (一)按刑法第338 條（現為第321 條）第1 項第6 款之竊盜罪，
    係指在車站或埠頭行竊者而言。若於火車中竊取他人所有物
    ，即與該條款之規定不符；次按刑法第321 條第1 項第6 款
    之加重竊盜罪，係因犯罪場所而設之加重處罰規定，車站或
    埠頭為供旅客上下或聚集之地，當以車船停靠旅客上落停留
    及必經之地為限，而非泛指整個車站或埠頭地區而言，最高
    法院分別著有18年上字第1384號判例及62年台上字第3539號
    判例意旨可資參照。經查，本件被告係在高雄市前鎮區○○
    ○○路西岸碼頭，以步行方式爬上停靠在碼頭邊之「昇鴻輪
    」漁船上，進入船員之房間行竊，並非直接在埠頭上行竊，
    且上開漁船之房間亦非車船停靠旅客上落停留及必經之地，
    揆諸前揭判例意旨，尚難認被告係犯刑法第321 條第1 項第
    6 款之在埠頭犯竊盜罪。檢察官起訴引用刑法第321 條第1
    項第6 款之規定，容有誤會，惟因起訴之事實同一，爰予以
    變更起訴法條為刑法第320 條第1 項之普通竊盜罪。又被告
    本件雖係於夜間侵入上揭「昇鴻輪」漁船行竊，惟起訴事實
    並未認該漁船於夜間係有人居住，卷內亦無證據足認該漁船
    於夜間有人居住，是被告本件亦無刑法第321 條第1 項第1
    款夜間侵入有人居住之船艦犯竊盜罪之情形，併此敘明。
  (二)再者，本件被告於上開漁船房間竊取被害人之手機、電池後
    ，走至漁船甲板約2 、3 分鐘才經被害人發覺並報警，此經
    被告自承在卷（見本院卷第40頁），則被告所竊取之物實已
    置於其實力支配之下，係已達既遂階段。是核被告所為，係
    犯刑法第320 條第1 項普通竊盜既遂罪。又被告前因搶奪案
    件，經本院於97年10月20日以97年度訴字第1325號判處有期
    徒刑1 年2 月確定，甫於98年9 月22日縮短刑期執行完畢乙
    情，有臺灣高等法院被告前案紀錄表1 份在卷可稽，其於受
    有期徒刑執行完畢後，5 年內故意再犯本件有期徒刑以上之
    罪，為累犯，應依刑法第47條第1 項之規定，加重其刑。爰
    審酌被告正值中壯之年，不思以己力正當賺取財物，竟貪圖
    私欲，隨意竊取他人之物，不僅侵害他人之財產權，亦危害
    社會治安非微，且被告前已有多次竊盜前科，此次再犯顯見
    被告缺乏悔改之決心，實屬不該，參以被告犯後坦承犯行，
    所竊之物價值非鉅且已返還被害人，及其犯罪動機、手段、
    智識程度與生活狀況等一切情狀，量處如主文所示之刑，並
    考量被告學歷為國中肄業，家庭經濟狀況小康等情事，諭知
    如易科罰金以新臺幣1,000 元折算1 日之易科罰金折算標準
    ，以示懲儆。
據上論斷，應依刑事訴訟法第273 條之1 第1 項、第284 條之1
、第299 條第1 項前段、第300 條，刑法第320 條第1 項、第47
條第1 項、第41條第1 項前段，刑法施行法第1 條之1 ，判決如
主文。
本案經檢察官乙○○到庭執行職務。
中    華    民    國    99    年    1     月    18    日
                  刑事第五庭    法  官  林裕凱
以上正本證明與原本無異。
如不服本判決應於收受判決後10日內向本院提出上訴書狀，並應
敘述具體理由。其未敘述上訴理由者，應於上訴期間屆滿後20日
內向本院補提理由書(均須按他造當事人之人數附繕本)「切勿逕
送上級法院」。
中    華    民    國    99    年    1     月    19    日
                                書記官  黃靖媛
附錄所犯法條
中華民國刑法第320條
（普通竊盜罪、竊佔罪）
意圖為自己或第三人不法之所有，而竊取他人之動產者，為竊盜
罪，處5  年以下有期徒刑、拘役或 5 百元以下罰金。
意圖為自己或第三人不法之利益，而竊佔他人之不動產者，依前
項之規定處斷。
前二項之未遂犯罰之。


司法院資訊處製作；財團法人民間司法改革基金會備份。
